# 合并范围的确认问题

提问人：你瞅我干啥 时间：2020-05-29 10:33:08
请教陈老师实务中经常遇到一个合并结构化主体的情况，我们通常做的惯例是，在可以主导该主体的经营决策的前提下，一般认为投资30%以上，即纳入合并范围。
1 、投资30%的情况，一般是享有的可变回报量级为30%，此时纳入合并范围；关于这个可变量级的比例，有没有相关理论依据或者监管的文件？
2 、如果说，结构化主体管理人本身不投资或者投资份额较少（20%以下），若享有的收益占比为50%以上，发生亏损管理人不承担，此时是不是也视为享有可变回报量级为50%，管理人需要将该项投资纳入合并范围？
谢谢陈老师

回答人：chenyiwei
1 、这个30%是实务中约定俗成的惯例。前几年证监会和证券业协会、基金业协会等在判断管理人对其所管理的SPV有无控制权时，通常是首选这个标准。
2 、这种情况下要进一步分析管理人所享有的可变回报的可变动性，而不仅仅是看量级。但就你所说的情况看，似乎存在权责和风险不匹配的情况，有很大可能性并不合理，建议首先了解该安排的背后原因，关注是否存在关联方交易、利益输送等情形。

提问人：你瞅我干啥 时间：2020-05-30 10:59:00
谢谢老师
还想多了解一下，如果真的是出于不公允的关联方交易安排。即，关联方向资管计划管理人投资，且管理人超出其投资比例获取收益，或管理人未投资但获取50%收益的情况。
对于上市公司而言，在对该部分收益确认时，是否可以视为一项捐赠，计入资本公积处理。

回答人：chenyiwei
是。